【裁判字號】    89,易,1120
【裁判日期】    890426
【裁判案由】    竊盜
【裁判全文】
臺灣高雄地方法院刑事判決                        八十九年度易字第一一二號
    公  訴  人  臺灣高雄地方法院檢察署檢察官
    被      告  甲○○
右列被告因竊盜案件，經檢察官提起公訴（八十九年度偵字第三五七０號），本院判
決如左：
    主    文
甲○○竊盜，累犯，處有期徒行壹年貳月；並於刑之執行前，令入勞動場所強制工作
參年。
    事    實
一、甲○○於民國七十六年、七十七年、七十八年、八十一年、八十二年、八十三年
    、八十四年、八十六年、八十八年均曾犯竊盜罪，且前開犯行均經法院判處有期
    徒刑確定，現並因竊盜案在台灣高雄女子監獄執行中，且其於八十三年間所犯之
    竊盜等罪，經法院判處有期徒刑一年六月確定，於八十六年二月二十一日縮短刑
    期假釋期滿執行完畢，猶不知悔改，竟意圖為自己不法所有，於八十九年二月六
    日十四時十五分許，在高雄市○○區○○路，徒手竊取乙○所有咖啡色皮包一個
    （內有新台幣七千七百九十六元、林燕珠重型機車行車執照一枚，及林佳清、乙
    ○健保卡各一枚），得手後，將之夾於腋下，經路人告知乙○，乃當場於甲○○
    腋下發現乙○被竊之皮包。
二、案經高雄市政府警察局左營分局移送台灣高雄地方法院檢察署檢察官偵查起訴。
    理    由
一、訊據被告甲○○矢口否認有竊盜犯行，辯稱：伊當天吃安眠藥要自殺，迷迷糊糊
    的，不知做了何事云云。惟查，右揭犯罪事實，業據被告於警訊及偵訊時供承不
    諱，且未為精神慌惚之抗辯，又參酌被害人乙○到庭證稱：當時伊背包背在左肩
    ，有二個年青人向伊說，有人伸手進伊背包內，伊發現小皮包掉了，小皮包被甲
    ○○夾在腋下，當時甲○○精神很好，正常講話等語，與乙○同行之證人王保有
    證稱：伊沒有看見甲○○偷，但小皮包在甲○○身上發現，甲○○當時有說，若
    不如此，小孩將沒有飯吃等語在卷，則以被害人、證人與被告均素不相識，當無
    故意誣攀之理，是被告於本院審理時翻異前供，顯屬事後卸責之詞，尚難採信；
    此外復有贓物認領保管收據一紙在卷可憑，從而本件事證已明，被告竊盜犯行洵
    堪認定。
二、核被告所為，係犯刑法第三百二十條第一項之竊盜罪。被告曾於八十三年間因竊
    盜等罪，經法院判處有期徒刑一年六月確定，於八十六年二月二十一日縮短刑期
    假釋期滿執行完畢，此有台灣高等法院被告全國前案紀錄表、台灣高雄地方法院
    檢察署刑案資料查註紀錄表在卷可憑，其於執行完畢後五年之內，再犯有期徒刑
    以上之本罪，係屬累犯，應依刑法第四十七條之規定，加重其刑。爰審酌被告前
    已有多次竊盜前科，素行不佳，復不知悔改，及犯後猶飾詞圖卸，未見悔悟之念
    等情狀，量處如主文所示之刑，以資懲儆。又被告於七十六年、七十七年、七十
    八年、八十一年、八十二年、八十三年、八十四年、八十六年、八十八年均曾犯
    竊盜罪，且前開犯行均經法院判處有期徒刑確定，現並因竊盜案在台灣高雄女子
    監獄執行中，此有台灣高等法院被告全國前案紀錄表、台灣高雄地方法院檢察署
    刑案資料查註紀錄表附卷可按，以被告犯罪次數之多，及於刑之執行完畢或假釋
    出獄後即又再犯等情，足見其有犯罪習慣，且懶惰成性，為矯正其不良習性，因
    認公訴人聲請令入勞動場所強制工作，係屬適當，且有必要，爰依竊盜犯贓物犯
    保安處分條例第三條、第五條之規定，應於刑之執行前，令入勞動場所強制工作
    ，爰併宣告強制工作及期間。
據上論斷，應依刑事訴訟法第二百九十九條第一項前段，刑法第三百二十條一項、第
四十七條，罰金罰鍰提高標準條例第一條前段，盜竊犯贓物犯保安處分條例第三條第
一項第一款、第四條、第五條一項前段，判決如主文。
中      華      民      國    八十九    年      四      月    二十六    日
                                    臺灣高雄地方法院刑事第一庭
                                        法  官  曾  逸  誠
右正本證明與原本無異。
如不服本判決，應於判決送達後十日內，向本院提出上訴狀。
                                        書記官    許玉城
中    華    民    國      八十九      年      四      月      二十七      日
附錄本判決論罪之法條：
刑法第三百二十條第一項
意圖為自己或第三人不法之所有，而竊取他人之動產者，為竊盜罪，處五年以下有期
徒刑、拘役或五百元以下罰金。


司法院資訊處製作；財團法人民間司法改革基金會備份。
